# 请教版主：建筑业按照项目计提的安全储备是否在完工后冲回

提问人：奔跑城里 时间：2015-01-14 00:32:10
请教版主： 根据财企〔 2012 〕 16 号规定：第七条 建设工程施工企业以建筑安装工程造价为计提安全生产费。 另外，该文件第二十七条　企业提取的安全费用应当专户核算，按规定范围安排使用，不得挤占、挪用。年度结余资金结转下年度使用，当年计提安全费用不足的，超出部分按正常成本费用渠道列支。 我们审计的客户按照建安项目计提安全生产费，在项目完工后将该项目已经计提尚未使用的安全储备冲回。这样处理是否妥当？
谢谢

回答人：chenyiwei
专项储备并不是以单个合同为单位进行管理的，并不存在某个合同计提的专项储备只能用于该合同的说法。因此对合同完成后没有用完的专项储备应继续结转使用，不应冲回。

提问人：yhywly 时间：2015-05-19 09:19:34
版主，同样的问题后继请教：我们在被审计过程中，已计提未使用的专项储备需要进行纳税调整吗？谢谢！

回答人：chenyiwei
为了简化处理，一般理解需要纳税调整（而不区分对应的生产成本或制造费用等是否均已在本期转入损益），再根据实际使用情况进行反向的纳税调整。